【裁判字號】    90,上訴,857
【裁判日期】    900726
【裁判案由】    偽造文書等
【裁判全文】
臺灣高等法院高雄分院刑事判決                      九十年度上訴字第八五七號
    上  訴  人  臺灣高雄地方法院檢察署檢察官
    上  訴  人
    即  被  告  丁○○
右上訴人因被告偽造文書等案件，不服臺灣高雄地方法院八十八年度訴字第二五０八
號，中華民國九十年三月二十日第一審判決（起訴案號：臺灣地方法院檢察署八十八
年度偵字第二０四七八號）提起上訴，本院判決如左：
    主  文
原判決關於丁○○部分撤銷。
丁○○共同連續行使偽造私文書，足以生損害於他人，處有期徒刑壹年陸月。
    事  實
一、丁○○意圖為自己不法之所有，並基於概括犯意，以會養會方式，連續於如附表
    所示之起會時間，在其位於高雄縣大社鄉○○路八十巷四號住處，自任會首，召
    集如附表所示之互助會，並於如附表所示編號一、四至七之互助會會單上，另虛
    列「吳雅惠」之名義，參加各該互助會一會，使其他會員壬○○、Ｄ○○、未○○、戊○○○、玄○○、Ａ○○○、Ｃ○○、丑○○、酉○○、午○○、Ｂ○○
、丙○○、乙○○、Ｅ○○、亥○○、Ｇ○○、地○○、宙○、辰○○、Ｆ○○
    、辛○、甲○○、子○、癸○○、陳坤光、黃○○、己○○、巳○○○、戌○○○、庚○○等人陷於錯誤，分別參加附表所示互助會，嗣丁○○於如附表所示編
    號一、四至七之互助會，先後於各該互助會不詳時間之開標日，在空白紙上分別
    五次偽造「吳雅惠」之署押，並各填載新臺幣（下同）四千四百元、四千八百元
    、二千八百元、三千二百元、六千五百元之金額於標單上，以表明競標時願付之
    標息及會員，持以行使參加競標並得標，致不知情之各該互助會活會會員誤認為
    「吳雅惠」得標，仍交付活會會款予丁○○，足生損害於其他活會會員，其所詐
    得之金額分別如下：(一)如附表所示編號一之互助會至少四十三萬元（如以獲利最
    低之第二會得標計算：即 (20000元－4400元標息)×28會＝436800元）；(二)如附
    表所示編號四之互助會至少三十六萬元（如以獲利最低之第二會得標計算：即（
    20000元－4800元標息)×24＝364800元）；(三)如附表所示編號五之互助會至少二
    十三萬元（如以獲利最低之第二會得標計算：即 (10000元－2800元標息)×33＝
    237600元）；(四)如附表所示編號六之互助會至少十九萬元（如以獲利最低之第二
    會得標計算：即 (10000元－3200元標息)×29＝197200元）；(五)如附表所示編號
    七之互助會至少二十九萬元（如以獲利最低之第二會得標計算：即 (00000－000
    0元標息)×22＝297000元）。丁○○並承前概括犯意，於如附表所示之冒標期間
    內，在如附表所示編號一至六（起訴書誤載為如附表所示編號七之互助會）之互
    助會開標時，先後十六次（詳如附表所示），利用活會會員未到場投標之機會，
    冒用各該互助會不詳姓名活會會員名義，在空白紙上偽造各該不詳姓名活會會員
    之署押，填寫不詳金額之標息於標單上，以表明競標時願付之標息及會員，持以
    行使參加競標並標得會款，足以生損害於該不詳姓名會員及其他活會會員，致不
    知情之其他活會會員陷於錯誤，仍交付活會會款予丁○○。計冒標附表編號一、
    二互助會各四會，冒標附表編號三互助會二會，冒標附表編號四互助會三會，冒
    標附表編號五互助會二會，冒標附表編號六互助會一會。而冒標附表編號一互助
    會，其中一次係丁○○因李素貞（另由檢察官偵辦）需款孔急而應其要求，與李
    素貞基於共同詐欺、行使偽造私文書之犯意聯絡，推由丁○○冒用該互助會不詳
    姓名活會會員名義，以上開方式冒標一次，並將標取之會款交予李素貞。丁○○
    上開冒標十六次所詐得之金額分別如下：(一)如附表所示編號一之互助會至少一百
    五十萬元（如以獲利最低之第二會至第五會得標及平均標息 (依據該互助會會單
    上所載之二十四個死會標息所得之平均數約5500元標息)計算：即(00000－0000)
    ×(28＋27＋26＋25)＝0000000元）；(二)如附表所示編號二之互助會約七十二萬
    元（如以獲利最低之第二會至第五會得標及平均標息二千六百元計算：即 (0000
    0－0000)× (26＋25＋24＋23)＝720300元）；(三)如附表所示編號三之互助會至
    少四十萬元（如以獲利最低之第二會至第三會及平均標息 (依據該互助會會單上
    所載之十八個死會標息所得之平均數約2400元標息)計算：即(00000－0000)× (
    27＋26)＝402800元）；(四)如附表所示編號四之互助會至少九十九萬元（如以獲
    利最低之第二會至第四會及平均標息 (依據該互助會會單上所載之十九個死會標
    息所得之平均數約5600元標息)計算：即 (00000－0000)×(24＋23＋22)＝99360
    0元）；(五)如附表所示編號五之互助會至少四十四萬元（如以獲利最低之第二會
    、第三會及平均標息 (依據該互助會會單上所載之十二個死會標息所得之平均數
    約3200元標息)計算：即 (00000－0000)× (33＋32)＝442000元）；(六)如附表所
    示編號六之互助會至少二十萬元（如以獲利最低之第二會及平均標息 (依據該互
    助會會單上所載之九個死會標息所得之平均數：即約3100元)計算：即 (00000－
    0000)×29）＝200100元）。以上共詐得至少五百七十五萬元（即0000000元＋00
    00000元）。（以上均因無法查知丁○○確實之冒標會員姓名、時間及所出標息
    ，致無法詳為計算其所詐取之詳細金額），丁○○終因每月應付之會款負擔過重
    ，週轉不靈，而於八十八年五月十九日片面宣告止會，嗣經活會會員間相互查證
    始查悉上情。
二、案經Ｄ○○、未○○、戊○○○、玄○○、Ａ○○○、Ｃ○○、丑○○、酉○○
    、午○○、Ｂ○○、丙○○、乙○○、盧筱珊、亥○○、Ｇ○○、壬○○、地○○、宙○、辰○○、Ｆ○○、辛○、甲○○、子○、癸○○、陳坤光、黃○○、
    己○○、巳○○○、戌○○○、庚○○訴由臺灣高雄地方法院檢察署檢察官偵查
    起訴。
    理  由
一、訊據上訴人即被告丁○○固對右揭以未到場活會會員名義冒標互助會之事實坦承
    不諱，惟矢口否認有何虛列「吳雅惠」名義一事，辯稱：「吳雅惠」是伊的別名
    ，伊母親都是這樣叫伊的云云。經查：
    (一)被告以未到場活會會員名義於上開時地冒標附表所示互助會詐得會款之事實
        ，業據被告丁○○坦認在卷，核與告訴人Ｄ○○、未○○、亥○○、壬○○
        、宙○、酉○○、戊○○○、玄○○（兼告訴人陳坤光之妻）、Ｃ○○、庚○○、辛○、地○○（兼告訴人子○之代理人）、己○○、丑○○、盧筱珊
        、辰○○、Ａ○○○之代理人蔡清農（即Ａ○○○之夫）、Ｆ○○之代理人
        曾全來（即Ｆ○○之夫）、Ｂ○○之代理人許健國（即Ｂ○○之夫）於偵查
        中；告訴人Ｄ○○、地○○、亥○○、天○○○、丙○○、盧曉珊、壬○○
        、宙○、卯○○○、黃○○、寅○○、戊○○○、Ｃ○○於原審中；及告訴
        人壬○○、戊○○○、玄○○、Ａ○○○、Ｃ○○、乙○○、亥○○、地○○、宙○、辰○○、卯○○○於本院審理時指訴情節相符，而被告丁○○所
        召集之如附表所示之互助會，計算至八十八年五月十九日被告丁○○宣告止
        會時止，依編號序合計已開二十五會、二十四會、二十四會、二十三會、十
        四會、十會、六會亦即分別應僅尚存五會、四會、五會、三會、二十一會、
        二十一會、十八會活會會員。惟：如附表所示之互助會依編號序分別尚有九
        會、八會、七會、六會、二十三會、二十二會、十八會之活會會員（名單詳
        如附表所示），亦經被告供承不諱，並有告訴人所提出之第一組、第二組、
        第三組、第四組、第五組、第六組及第七組活會權益人名冊各一件附卷可稽
        ，足見被告確有冒用不詳活會會員名義偽造標單，冒標標附表編號一、二互
        助會各四會，附表編號三互助會二會，附表編號四互助會三會，附表編號五
        互助會二會，附表編號六互助會一會，共計冒標十六會 。
    (二)又被告冒標附表編號一之互助會，其中一次（約第十五會）係丁○○係因李
        素貞需款孔急，而應李素貞要求，以偽造未到埸活會會員名義之標單，標取
        互助會，並將標取之會款，約四十六萬元交予李素貞等情，業據被告於原審
        及本院坦承是實（見偵查卷第八十三頁反面、第八十四頁、原審八十九年四
        月二十七日、八十九年五月二十五日訊問筆錄、九十年二月一日審判筆錄及
        本院九十年六月二十日、六月二十七日筆錄）核與告訴人Ｄ○○於偵查中及
  告訴人地○○於原審及本院調查時指訴之情節相符，自堪信為真實。又如附
        表所示之互助會參與投標時須寫標單，標單上載明姓名、標息，以表明競標
        時願付之標息及會員等情，已據被告於偵審時供承甚明（見偵查卷第四十七
        頁、本院八十九年四月二十七日訊問筆錄），惟因被告丁○○亦不記得係分
        別於何時以何標息冒標何會員之活會，而告訴人也未能詳細指述，致無法查
        知丁○○確實之冒標會員姓名、時間及所出標息，而無法詳為計算其所詐取
        之詳細金額。然據上所述，足認被告丁○○先後十六次在空白紙上偽造如附
        表所示編號一至六之互助會中不詳姓名活會會員之署押，填寫不詳金額之標
        息於標單上，以表明競標時願付之標息及會員，持以行使參加競標並標得會
        款。而被告丁○○雖有提出因冒標而取得之會款數額，然該等數額與告訴人
        之主張尚有出入，本院認應採最有利於被告丁○○之認定，即如事實欄所載
        之計算方式，推論被告丁○○至少可獲利如事實欄所載之金額。至如附表所
        示編號一、三至六之互助會之平均最低標息，則以告訴人所提出之互助會會
        單上所載，可清楚查悉之標息金額為計算標準，而如附表所示編號二之互助
        會標息為約二千五百元至二千八百元間不等，此經被告於本院供明，取其平
        均標息為二千六百五十元計算。公訴人雖依告訴人之指訴，逕以止會後如附
        表所示各互助會實際之活會會員所遭受損害之會款，遽認被告丁○○詐騙告
        訴人等約一千七百餘萬元，然所謂互助會詐騙會款，其詐騙的金額，係指以
        會員實際上所繳交的活會會款為據，並不包括活會會員扣除競標者願出之競
        標利息，如附表所示之活會會員，既於被告丁○○宣告止會前，仍屬活會，
        自不可能每月繳交如附表所示互助會之會金全額，是公訴人前開所述之詐騙
        金額，尚乏依據。被告丁○○既有如上述之冒標行為，顯足以影響被冒標人
        之權益及其他活會會員之債權，自屬足生損害於被冒標人及其他活會會員。
        復有各該互助會會單各一紙、止會協調會記錄、調解不成立證明書各一份、
        和解書數份附卷可稽，此部分事證明確，被告犯行堪以認定。
    (三)被告丁○○於如附表所示編號一、四至七之互助會，以「吳雅惠」名義，在
        標單上偽造吳雅惠之署押，依序以四千四百元、四千八百元、二千八百元、
        三千二百元、六千五百元之金額標取各該互助會等情，亦經被告供認不諱，
        雖辯稱：「吳雅惠」係伊之別名云云，惟查，告訴人Ｄ○○、Ａ○○○之代
        理人蔡清農、Ｃ○○、宙○、壬○○、地○○分別於偵查、原審及本院審理
        時指述：渠等均不知「吳雅惠」即被告，也沒有聽別人這樣叫過被告，被告
        別名叫「阿桃」，不是「吳雅惠」（見偵查卷第六十二頁反面、原審卷第二
        一頁、本院九十年六月二十七日訊問筆錄），且被告並未告知各互助會會員
        ，「吳雅惠」係其別名一節，此據被告供稱：並未告訴會員，伊另以吳雅惠
        名義跟會，係因怕會員不同意伊再加入會員等語（見偵查卷第六十二頁反面
        、第六十三頁），顯見被告冒用吳雅惠名義參加各該互助會，使會員誤認另
        有「吳雅惠」其人。又被告丁○○冒用「吳雅惠」名義偽造標單，詐標互助
        會之金額，因被告丁○○及告訴人等均無法正確指明該冒標之時間，是本院
        亦認應採最有利於被告丁○○之認定，即如事實欄所載之計算方式，推論被
        告丁○○應此可詐得之金額。被告所辯無非卸責之詞，不足採信，本件事證
        明確，被告犯行洵堪認定。
二、按民間互助會之標準，在空白紙上記載一定之金額及姓名，如單從該記載內容上
    之形式觀之，殊無法瞭解其為何種用意之證明，而必須依據習慣或特約，始足以
    表示該一定之金額即為標取會款之利息，該姓名即為標取會款之會員，故偽造該
    標單應認為係偽造刑法第二百二十條第一項以文書論之私文書（最高法院七十四
    年度台上字第五六一二號判決意旨參照）。被告冒用「吳雅惠」及不詳姓名之未
    到場活會會員名義，偽造標單，行使得標，詐取會款，足以生損害於冒標時仍為
    活會之會員，核被告所為，係犯刑法第二百十六條、第二百十條之行使偽造準私
    文書罪、第三百三十九條第一項之詐欺取財罪。被告丁○○與李素貞間就冒標如
    附表所示編號一之互助會一次，有犯意之聯絡及行為之分擔，為共同正犯。被告
    偽造署押，為偽造準私文書之部分行為，而偽造準私文書復持以行使，其偽造準
    私文書之低度行為，應為行使偽造準私文書之高度行為所吸收，均不另論罪。又
    被告每次偽造標單後向多數活會會員詐取財物，均侵害多數人法益，均係一行為
    觸犯數罪名，為想像競合犯，應一重處斷。被告多次詐欺、行使偽造私文書之犯
    行，時間緊接，方法相同，且各觸犯構成要件相同之罪名，顯係各基於概括之犯
    意反覆為之，應各依連續犯之規定論以一罪。被告丁○○所犯上開行使偽造私文
    書及詐欺罪間，有方法結果之牽連關係，應從較重之行使偽造私文書罪處斷。
三、原審以被告罪證明確，予以論科，固非無見，惟查：被告冒用「吳雅惠」之名義
    ，參加如附表所示編號一、四至七之互助會，並偽造「吳雅惠」署押之標單，詐
    標會款，原審認「吳雅惠」係被告別名，僅論以詐欺取財罪，未論以行使偽造私
    文書罪責，尚有未洽。又被告以「吳雅惠」名義冒標之標息，已於本院中坦承不
    諱，原判決以平均標息計算，即有不合；被告冒標如附表二所示編號二之互助會
    之標息為約二千五百元至二千八百元間不等，此經被告於本院供明，取其平均標
    息為二千六百五十元，原審以最低標息一千元計算，自有未洽；又被告於本院陳
    稱已於八十八年五月十九日止會，同年五月二十日沒有標會，且核對各互助會已
    開標之會數，原判決附表編號一至四及編號六就冒標期間記載至八十八年五月二
    十日止，亦有未合。被告上訴意旨，指摘原判決量刑過重，為無理由；檢察官上
    訴意旨，指摘原判決量刑過輕，為有理由，且原判決亦有可議，自應由本院撤銷
    改判。爰審酌被告丁○○利用召募民間互助會，自任會首之機會，以別名虛列會
    員並冒標活會會款，詐得告訴人等金額至少五百七十五萬元，嚴重破壞社會經濟
    秩序，且被害人眾多所生損害非輕，犯罪後雖坦認犯行，態度尚佳，然於原審與
    部分被害人達成和解後，並未確實履行，有和解書數份附卷可稽等一切情狀，量
    處如主文第二項所示之刑。至被告丁○○所偽造之如附表所示互助會各不詳會員
    署押之標單業已丟棄之情，已據被告於本院及原審審理時供承在卷（見本院九十
    年六月二十日訊問筆錄、原審卷第一一七頁），再衡以一般民間互助會多是於開
    標後將之丟棄之習慣，被告前開所供應係屬實，該等標單既已滅失，則該等標單
    上之上開偽造署押即無庸另行宣告沒收，附此敘明。
四、公訴人於犯罪事實，雖認被告丁○○亦虛列「強仔」之人為如附表所示編號二之
    互助會會員，使其他會員誤信該「強仔」係該互助會會員，而詐欺該互助會會員
    云云，然該「強仔」雖未到庭，惟確有該人，且名為「方清強」之情，已據證人
    許正義、黃瑞柳於原審審理時到庭證述在卷（見原審卷第二四二頁），此外，復
    查無其他積極證據足資證明有公訴人所指此部分之犯行，而公訴人復認此部分行
    為與前開詐欺罪部分有連續犯之關係，並與前開行使偽造準私文書罪部分有牽連
    犯關係，爰不另為無罪之諭知。
五、被告許振忠部分業經原審判決確定，不另論列。
據上論結，應依刑事訴訟法第三百六十九條第一項前段、第三百六十四條、第二百九
十九條第一項前段，刑法第二十八條、第五十六條、第二百十六條、第二百十條、第
三百三十九條第一項、第五十五條，罰金罰鍰提高標準條例第一條前段，判決如主文
。
本案經檢察官林應華到庭執行職務。
中    華    民    國         九十       年      七      月    二十六    日
                              臺灣高等法院高雄分院刑事第一庭
                                  審判長法官  李春昌
                                        法官  邱永貴
                                        法官  周賢銳
右正本證明與原本無異。
如不服本判決，應於判決送達後十日內向本院提出上訴狀，其未述理由者並應於提
出上訴狀後十日內向本院補提理由書（應附繕本)。
                                      書記官  黃琳群
中    華    民    國         九十       年      七      月     三十     日
附錄本案判決論罪科刑法條：
刑法第二百十六條：
行使第二百十條至第二百十五條之文書者，依偽造、變造文書或登載不實事項或使登
載不實事項之規定處斷。
刑法第二百十條：
偽造、變造私文書，足以生損害於公眾或他人者，處五年以下有期徒刑。
第二百二十條第一項：
在紙上或物品上之文字、符號，依習慣或特約，足以為表示其用意之證明者，關於本
章之罪，以文書論。
刑法第三百三十九條第一項：
意圖為自己或第三人不法之所有，以詐術使人將本人或第三人之物交付者，處五年以
下有期徒刑、拘役或科或併科一千元以下罰金。
附表：
┌──┬────┬─────┬───┬────┬────────────┐
│編號│會    期│每會金額  │會息計│會員數  │冒標期間、會數、虛列之會│
│    │（民國）│（新臺幣）│算方式│        │員、活會會員            │
├──┼────┼─────┼───┼────┼────────────┤
│一  │八十六年│貳萬元    │內標  │三十會  │冒標期間：八十六年某不│
│    │四月二十│（底標貳仟│      │（已開標│  詳標會日起至八十八年四│
│    │日起至八│元）      │      │二十五會│  月二十日止            │
│ │十八年九│          │      │）      │冒標會數：四會        │
│    │月二十日│          │      │        │虛列之會員：吳雅惠（一│
│    │止      │          │      │        │  會）                  │
│    │        │          │      │        │活會會員（共九會）：盧│
│    │        │          │      │        │  美月（三會）、戊○○○│
│    │        │          │      │        │  （二會）、未○○、黃榮│
│    │        │          │      │        │  金、Ａ○○○、Ｃ○○（│
│    │        │          │      │        │  以上四人各一會）      │
├──┼────┼─────┼───┼────┼────────────┤
│二  │八十六年│壹萬元    │內標  │二十八會│冒標期間：八十六年某不│
│    │五月二十│（底標壹仟│      │（已開標│  詳標會日起至八十八年四│
│    │五日起至│元）      │      │二十四會│  月二十日止            │
│    │八十八年│          │      │）      │冒標會數：四會        │
│    │八月二十│          │      │     │活會會員（共八會）：許│
│    │五日止  │          │      │        │  惠美、宙○、丑○○、曾│
│    │        │          │      │        │  王月霞、酉○○、午○○│
│    │        │          │      │        │  、Ｂ○○、丙○○等各一│
│    │        │          │      │        │  會                    │
├──┼────┼─────┼───┼────┼────────────┤
│三  │八十六年│壹萬元    │內標  │二十九會│冒標期間：八十六年某不│
│    │六月十日│（底標壹仟│      │（已開標│  詳標會日起至八十八年五│
│    │起至八十│元）      │      │二十四會│  月十日止              │
│    │八年十月│          │      │）      │冒標會數：二會        │
│    │十日止  │          │      │        │活會會員（共七會）：江│
│    │        │          │      │        │  桂梅、盧筱珊、壬○○、│
│    │        │          │      │        │  亥○○、Ｇ○○、申○○│
│    │        │          │      │        │  、午○○等各一會      │
├──┼────┼─────┼───┼────┼────────────┤
│四  │八十六年│貳萬元    │內標  │二十六會│冒標期間：八十六年某不│
│    │七月十五│（底標貳仟│      │（已開標│  詳標會日起至八十八年五│
│    │日起至八│元）      │      │二十三會│  月十五日止            │
│    │十八年八│          │      │）      │冒標會數：三會        │
│    │月十五日│          │      │        │虛列之會員：吳雅惠（一│
│    │止      │          │      │        │  會）                  │
│    │        │          │      │        │活會會員（共六會）：曾│
│    │        │          │      │        │  碧蘭（二會）、宙○、黃│
│    │        │          │      │        │  平雄、辰○○、Ｄ○○（│
│    │        │          │      │        │  以上四人各一會）      │
├──┼────┼─────┼───┼────┼────────────┤
│五  │八十七年│壹萬元    │內標  │三十五會│冒標期間：八十七年某不│
│    │三月三十│（底標壹仟│      │（已開標│  詳標會日起至八十八年四│
│    │日起至九│元）      │      │十四會）│  月三十日止            │
│    │十年一月│          │      │        │冒標會數：二會        │
│    │三十日止│          │      │        │虛列之會員：吳雅惠（一│
│    │        │          │      │        │  會）                  │
│    │        │          │      │        │活會會員（共二十三會）│
│    │        │          │      │        │  ：Ｄ○○（四會）、黃紡│
│    │        │          │      │        │  （三會）、江昭圓、盧筱│
│    │        │          │      │        │  珊、辛○、高金賀、陳月│
│    │        │          │      │        │  環（以上五人各二會）、│
│    │        │          │      │        │  陳坤光（即亥○○）、許│
│    │        │          │      │        │  惠美、Ｆ○○、許金指、│
│    │        │          │      │        │  、子○（即林秋蓮）、江│
│    │        │          │      │        │  武吉（以上六人各一會）│
├──┼────┼─────┼───┼────┼────────────┤
│六  │八十七年│壹萬元    │內標  │三十一會│冒標期間：八十七年某不│
│    │八月五日│（底標壹仟│      │（已開標│  詳標會日起至八十八年五│
│    │起至九十│元）      │      │十會）  │  月五日止              │
│    │年二月五│          │      │        │冒標會數：一會。      │
│    │日止    │          │      │        │虛列之會員：吳雅惠（一│
│    │        │          │      │        │  會）                  │
│    │        │          │      │        │活會會員（共二十二會）│
│    │        │          │      │        │  ：辛○（三會）、玄○○│
│    │        │          │      │        │  、Ｄ○○、Ｃ○○、江昭│
│    │        │          │      │        │  月（以上四人各二會）、│
│    │        │          │      │        │  Ａ○○○、黃紡、許明雄│
│    │        │          │      │        │  、申○○、癸○○、莊何│
│    │        │          │   │        │  金英、、李素貞、黃○○│
│    │        │          │      │        │  、寅○○、Ｃ○○、江桂│
│    │        │          │      │        │  梅（以上十一人各一會）│
├──┼────┼─────┼───┼────┼────────────┤
│七  │八十七年│貳萬元    │內標  │二十四會│虛列之會員：吳雅惠（一│
│    │十一月二│（底標貳仟│      │（已開標│  會）                  │
│    │十五日起│元）      │      │六會）  │活會會員（共十八會）：│
│    │至八十九│          │      │        │  辛○、己○○（以上二人│
│    │年十月二│          │      │        │  各三會）、李素貞、黃紡│
│    │十五日止│          │      │        │  （以上二人各二會）、許│
│    │        │          │      │        │  黃明珠、宇○○、陳許碧│
│    │        │          │      │        │  娥、未○○、陳金釵、盧│
│    │        │          │      │        │  美月、鄭福讚、庚○○（│
│    │        │          │      │        │  以上八人各一會）。   │
└──┴────┴─────┴───┴────┴────────────┘
                                                                      Ｈ


司法院資訊處製作；財團法人民間司法改革基金會備份。
